臺灣臺中地方法院民事判決
111年度中簡字第748號
原      告  楊惠珺  
訴訟代理人  康文彬律師
被      告  陳芊柔  
上列被告因傷害案件（111年度簡字第68號），經原告提起刑事
附帶民事訴訟請求賠償損害（111年度簡附民字第10號），由本
院刑事庭裁定移送前來，本院於民國111年6月10日言詞辯論終結
，判決如下︰
　　主　　　文
被告應給付原告新臺幣捌萬貳仟參佰捌拾元，及自民國一一○年
十二月十日起至清償日止，按週年利率百分之五計算之利息。
原告其餘之訴駁回。
本判決原告勝訴部分得假執行。
    事實及理由
壹、程序事項：
　　被告經合法通知，未於言詞辯論期日到場，核無民事訴訟法
    第386條各款所列情形，依民事訴訟法第433條之3規定，本
    院依職權由原告一造辯論而為判決。
貳、兩造爭執要旨：　　　　
  一、原告主張：被告於民國110年3月19日晚上6時30分許，在
      臺中市○○區○○路0段000號之臺中市立崇德國中8年8班教室
      內，因故與兒子之老師即原告發生爭執，竟基於傷害之故
      意，在上開地點，徒手勾原告頸部，致原告重心不穩向後
      倒地，並因而受有腦震盪、頭部鈍傷、背挫傷、背部挫傷
      合併肌筋膜疼痛等傷害。為此，爰依侵權行為之法律關係
      ，提起本件訴訟，請求被告賠償原告醫療費用新臺幣（下
      同）2,380元及精神慰撫金191,770元等語，並聲明：被告
      應給付原告194,150元，及自起訴狀繕本送達翌日起至清
      償日止，按週年利率百分之5計算之利息。
　二、被告未於言詞辯論期日到庭，亦未提出書狀為任何聲明或
      陳述。　
參、得心證之理由：
  一、按刑事訴訟判決所認定之事實，固非當然有拘束民事訴訟
      判決之效力，但民事法院調查刑事訴訟原有之證據，而斟
      酌其結果以判斷事實之真偽，並於判決內記明其得心證之
      理由，即非法所不許（最高法院67年台上字第2674號及49
      年台上字第929號民事裁判要旨參照），是本院自得調查
      刑事訴訟中原有之證據，斟酌其結果以判斷其事實，合先
      敘明。
　二、原告主張被告於110年3月19日晚上6時30分許，在臺中市○
      ○區○○路0段000號之臺中市立崇德國中8年8班教室內，因
      故與原告發生爭執，竟徒手勾原告頸部，致原告重心不穩
      向後倒地，並因而受有腦震盪、頭部鈍傷、背挫傷、背部
      挫傷合併肌筋膜疼痛之傷害等情，業據原告提出診斷證明
      書為證，並經本院依職權調取本院111年度簡字第68號刑
      事卷宗核閱屬實，被告已於相當時期受合法之通知，而於
      言詞辯論期日不到場，亦未提出準備書狀爭執，依民事訴
      訟法第436條第2項適用第280條第3項前段、第1項前段之
      規定，視同自認，堪信原告所陳上情為真正，本院即採為
      判決之基礎。
　三、按因故意或過失，不法侵害他人之權利者，負損害賠償責
      任；不法侵害他人之身體或健康者，對於被害人因此喪失
      或減少勞動能力或增加生活上之需要時，應負損害賠償責
      任；不法侵害他人之身體、健康、名譽、自由、信用、隱
      私、貞操，或不法侵害其他人格法益而情節重大者，被害
      人雖非財產上之損害，亦得請求賠償相當之金額，民法第
      184條第1項前段、第193條第1項、第195條第1項分別規定
      甚明。本件被告與原告發生爭執中，以徒手勾原告頸部，
      致原告向後倒地，因而受有腦震盪、頭部鈍傷、背挫傷、
      背部挫傷合併肌筋膜疼痛等傷害，係故意不法傷害原告之
      身體，則原告依上開規定，請求被告賠償其因此所受之損
      害，洵屬有據。茲就原告請求損害賠償之項目及金額有無
      理由逐一論述如下：
　　㈠醫療費用部分：
      原告主張其遭被告攻擊受有上開傷害，經前往醫療院所就
      診及接受復健治療，共支出醫療費用2,380元，已提出醫
      療費用收據為憑（附民卷第29至45頁），經核均屬治療原
      告傷勢及提起本件訴訟所必要之合理費用，是原告請求被
      告賠償此部分之費用，為有理由，應予准許。
    ㈡精神慰撫金：
      按慰藉金之賠償，須以人格權遭遇侵害，使精神上受有痛
      苦為必要，其核給之標準固與財產上損害之計算不同，然
      非不可斟酌雙方身分、資力與加害程度，及其他各種情形
      核定相當之數額（最高法院51年台上字第223號民事裁判
      意旨參照）。查原告為碩士畢業，現擔任國中老師，每月
      薪資約6至7萬元，名下有房屋1筆、土地2筆、汽車1部，
      目前與丈夫、小孩同住，與丈夫共同扶養2個小孩；被告
      為高職肄業，職業為家管，家庭經濟狀況小康，名下無不
      動產等節，業據原告於本院審理中陳明在卷，並有警詢筆
      錄（見偵卷第19頁）、稅務電子閘門財產及所得調件明細
      表附卷可按。本院審酌兩造之身分地位、教育程度、經濟
      能力、被告之加害情形及原告之外傷雖非至為嚴重，但自
      110年3月23日起因此事產生急性壓力反應，需服用藥物治
      療焦慮症狀，前後看診達14次（見附民卷第47、75頁診斷
      證明書）等一切情狀，認原告請求被告賠償191,770元之
      精神慰撫金，尚嫌過高，應以8萬元為適當。
    ㈢據上，原告得請求被告賠償之金額為82,380元【計算式：2
      ,380＋80,000＝82,380】。
  四、末按給付無確定期限者，債務人於債權人得請求給付時，
      經其催告而未為給付，自受催告時起，負遲延責任。其經
      債權人起訴而送達訴狀，或依督促程序送達支付命令，或
      為其他相類之行為者，與催告有同一之效力；遲延之債務
      ，以支付金錢為標的者，債權人得請求依法定利率計算之
      遲延利息。但約定利率較高者，仍從其約定利率；應付利
      息之債務，其利率未經約定，亦無法律可據者，週年利率
      為百分之五，民法第229條第2項、第233條第1項及第203
      條分別定有明文。本件原告對被告之侵權行為債權，核屬
      無確定期限之給付，既經原告提起本件訴訟，且刑事附帶
      民事起訴狀繕本業於110年12月9日送達被告，有刑事附帶
      民事起訴狀上被告收受之簽名在卷可憑（見附民卷第7頁
      ），被告迄未給付，當負遲延責任。是原告請求被告自刑
      事附帶民事起訴狀繕本送達翌日即110年12月10日起至清
      償日止，按週年利率百分之5計算之利息，核屬有據。
  五、綜上所述，原告依侵權行為之法律關係，請求被告給付82
      ,380元，及自110年12月10日起至清償日止，按週年利率
      百分之5計算之利息，為有理由，應予准許；逾此範圍之
      請求，則屬無據，應予駁回。
  六、本件事證已臻明確，兩造其餘攻擊防禦方法及舉證，核於
      判決結果不生影響，爰不一一論斷，附此敘明。
  七、本判決原告勝訴部分係依民事訴訟法第427條第1項規定適
      用簡易訴訟程序所為被告敗訴判決，應適用民事訴訟法第
      389條第1項第3款之規定，依職權宣告假執行。
  八、原告提起本件刑事附帶民事訴訟，而由本院刑事庭依刑事
      訴訟法第504條第1項規定，裁定移送前來，依同條第2項
      規定免繳納裁判費，且於本院審理期間，亦未滋生其他訴
      訟必要費用，茲參酌臺灣高等法院暨所屬法院95年度法律
      座談會意旨，自無庸為訴訟費用負擔之諭知，併予敘明。
中　　華　　民　　國　　111 　年　　7 　　月　　22　　日
                  臺中簡易庭    法  官  林筱涵
以上為正本係照原本作成。
如不服本判決，應於送達後20日內，向本院提出上訴狀並表明上
訴理由，如於本判決宣示後送達前提起上訴者，應於判決送達後
20日內補提上訴理由書（須附繕本）。如委任律師提起上訴者，
應一併繳納上訴審裁判費。
中　　華　　民　　國　　111 　年　　7 　　月　　22　　日
                                書記官  洪加芳